<!DOCTYPE html PUBLIC "-//W3C//DTD XHTML 1.0 Transitional//EN" "http://www.w3.org/TR/xhtml1/DTD/xhtml1-transitional.dtd">
<html xmlns="http://www.w3.org/1999/xhtml">
<head>
	<meta http-equiv="Content-Type" content="text/html; charset=iso-8859-1" />
	<title>Ymmärrä suomea</title>
	<style type="text/css" media="all">@import "css/styles.css";</style>
	<script type="text/javascript" src="swfobject.js"></script>
</head>
<body class="font-medium">
	<div id="main-wrapper">
		<div id="topbar"></div>
		<div id="main-menu">
			<table cellspacing="0" cellpadding="0" border="0" class="add-links"><tr>
				<td class="item"><img class="raquo" src="i/raquo.gif" alt="" height="7" width="4" /><a href="/ymmarra/index.php?moduli=sanakirja">Sanakirja</a></td>
				<td class="item"><img class="raquo" src="i/raquo.gif" alt="" height="7" width="4" /><a href="/ymmarra/index.php?moduli=verbit">Verbiluettelo</a></td>
				<td class="item"><img class="raquo" src="i/raquo.gif" alt="" height="7" width="4" /><a href="/ymmarra/index.php?moduli=kielioppi">Kielioppi</a></td>
			</tr></table>
			<table cellspacing="0" cellpadding="0" border="0"><tr>
				<td class="item"><img class="raquo" src="i/raquo.gif" alt="" height="7" width="4" /><a href="/ymmarra/index.php">Etusivu</a></td>
				<td class="item"><img class="raquo" src="i/raquo.gif" alt="" height="7" width="4" /><a href="/ymmarra/index.php?moduli=tekstit">Lukutekstit</a></td>
			</tr></table>
		</div>
		<div id="content">
			<table cellspacing="0" cellpadding="0" border="0" id="content-wrapper"><tr>
				<td>
					<div id="left-menu">
												<div class="header-verb"><span>Verbit</span></div>
						<div class="menu">
								<div class="init"><a href="/ymmarra/index.php?moduli=verbit&kirjain=a">A</a></div>
								<div class="init"><a href="/ymmarra/index.php?moduli=verbit&kirjain=e">E</a></div>
								<div class="init"><a href="/ymmarra/index.php?moduli=verbit&kirjain=h">H</a></div>
								<div class="init"><a href="/ymmarra/index.php?moduli=verbit&kirjain=i">I</a></div>
								<div class="init"><a href="/ymmarra/index.php?moduli=verbit&kirjain=j">J</a></div>
								<div class="init"><a href="/ymmarra/index.php?moduli=verbit&kirjain=k">K</a></div>
								<div class="init"><a href="/ymmarra/index.php?moduli=verbit&kirjain=l">L</a></div>
								<div class="init"><a href="/ymmarra/index.php?moduli=verbit&kirjain=m">M</a></div>
								<div class="init"><a href="/ymmarra/index.php?moduli=verbit&kirjain=n">N</a></div>
								<div class="init"><a href="/ymmarra/index.php?moduli=verbit&kirjain=o">O</a></div>
								<div class="init"><a href="/ymmarra/index.php?moduli=verbit&kirjain=p">P</a></div>
								<div class="init"><a href="/ymmarra/index.php?moduli=verbit&kirjain=r">R</a></div>
								<div class="init"><a href="/ymmarra/index.php?moduli=verbit&kirjain=s">S</a></div>
								<div class="init"><a href="/ymmarra/index.php?moduli=verbit&kirjain=t">T</a></div>
								<div class="init"><a href="/ymmarra/index.php?moduli=verbit&kirjain=u">U</a></div>
								<div class="init"><a href="/ymmarra/index.php?moduli=verbit&kirjain=v">V</a></div>
								<div class="init"><a href="/ymmarra/index.php?moduli=verbit&kirjain=y">Y</a></div>
								<div class="init"><a href="/ymmarra/index.php?moduli=verbit&kirjain=Ä">Ä</a></div>
						</div>					</div>
				</td>
				<td>
					<div id="main-content">
						<div id="path">
							<a href=".">Etusivu</a> &gt; <a href="/ymmarra/index.php?moduli=verbit&kirjain=L">L</a>						</div>
													<h1>LOUKKAANTUA</h1>
						<table cellspacing="0" cellpadding="0" border="0">
							<tr>
								<td colspan="2" style="padding-bottom:10px;"><strong>Aktiivin indikatiivi</strong></td>
							</tr>
							<tr>
								<td><pre>PREESENS                   
minä     loukkaannun       
sinä     loukkaannut       
hän      loukkaantuu       
me       loukkaannumme     
te       loukkaannutte     
he       loukkaantuvat     

PASSIIVI
         loukkaannutaan    

IMPERFEKTI                 
         loukkaannuin      
         loukkaannuit      
         loukkaantui       
         loukkaannuimme    
         loukkaannuitte    
         loukkaantuivat    

PASSIIVI
         loukkaannuttiin   

PERFEKTI
olen     loukkaantunut     
olet     loukkaantunut     
on       loukkaantunut     
olemme   loukkaantuneet    
olette   loukkaantuneet    
ovat     loukkaantuneet    

PASSIIVI
on       loukkaannuttu     

PLUSKVAMPERFEKTI
olin     loukkaantunut     
olit     loukkaantunut     
oli      loukkaantunut     
olimme   loukkaantuneet    
olitte   loukkaantuneet    
olivat   loukkaantuneet    

PASSIIVI
oli      loukkaannuttu     
</pre></td>
								<td>&nbsp;&nbsp;&nbsp;</td>
								<td><pre>  KIELTOMUOTO
  en        loukkaannu
  et        loukkaannu
  ei        loukkaannu
  emme      loukkaannu
  ette      loukkaannu
  eivät     loukkaannu


  ei        loukkaanneta

   
  en        loukkaantunut
  et        loukkaantunut
  ei        loukkaantunut
  emme      loukkaantuneet
  ette      loukkaantuneet
  eivät     loukkaantuneet


  ei        loukkaannuttu 


  en    ole loukkaantunut
  et    ole loukkaantunut
  ei    ole loukkaantunut
  emme  ole loukkaantuneet
  ette  ole loukkaantuneet
  eivät ole loukkaantuneet


  ei    ole loukkaannuttu 


  en    ollut  loukkaantunut
  et    ollut  loukkaantunut
  ei    ollut  loukkaantunut
  emme  olleet loukkaantuneet
  ette  olleet loukkaantuneet
  eivät olleet loukkaantuneet


  ei    ollut  loukkaannuttu
</pre></td>
							</tr>
						</table>
						<table cellspacing="0" cellpadding="0" border="0">
							<tr>
								<td colspan="2" style="padding-bottom:10px;"><strong>Aktiivin konditionaali</strong></td>
							</tr>
							<tr>
								<td><pre>PREESENS
minä     loukkaantuisin    
sinä     loukkaantuisit    
hän      loukkaantuisi     
me       loukkaantuisimme  
te       loukkaantuisitte  
he       loukkaantuisivat  

PASSIIVI
         loukkaannuttaisiin 

PERFEKTI
olisin   loukkaantunut     
olisit   loukkaantunut     
olisi    loukkaantunut     
olisimme loukkaantuneet    
olisitte loukkaantuneet    
olisivat loukkaantuneet    

PASSIIVI
olisi    loukkaannuttu     
</pre></td>
								<td>&nbsp;&nbsp;&nbsp;</td>
								<td><pre> 
  en        loukkaantuisi
  et        loukkaantuisi
  ei        loukkaantuisi
  emme      loukkaantuisi
  ette      loukkaantuisi
  eivät     loukkaantuisi


 ei        loukkaannuttaisi 


  en    olisi  loukkaantunut
  et    olisi  loukkaantunut
  ei    olisi  loukkaantunut
  emme  olisi  loukkaantuneet
  ette  olisi  loukkaantuneet
  eivät olisi  loukkaantuneet 


  ei    olisi  loukkaannuttu
</pre></td>
							</tr>
						</table>
						<table cellspacing="0" cellpadding="0" border="0">
							<tr>
								<td colspan="2" style="padding-bottom:10px;"><strong>Aktiivin potentiaali</strong></td>
							</tr>
							<tr>
								<td><pre>PREESENS
minä     loukkaantunen     
sinä     loukkaantunet     
hän      loukkaantunee     
me       loukkaantunemme   
te       loukkaantunette   
he       loukkaantunevat   

PASSIIVI
         loukkaannuttaneen 

PERFEKTI
lienen   loukkaantunut     
lienet   loukkaantunut     
lienee   loukkaantunut     
lienemme loukkaantuneet    
lienette loukkaantuneet    
lienevät loukkaantuneet    

PASSIIVI
lienee   loukkaannuttu     
</pre></td>
								<td>&nbsp;&nbsp;&nbsp;</td>
								<td><pre> 
  en        loukkaantune
  et        loukkaantune
  ei        loukkaantune
  emme      loukkaantune
  ette      loukkaantune
  eivät     loukkaantune


  ei        loukkaannuttane 


  en    liene  loukkaantunut
  et    liene  loukkaantunut
  ei    liene  loukkaantunut
  emme  liene  loukkaantuneet
  ette  liene  loukkaantuneet
  eivät liene  loukkaantuneet


  ei    liene  loukkaannuttu
</pre></td>
							</tr>
						</table>
						<table cellspacing="0" cellpadding="0" border="0">
							<tr>
								<td colspan="2" style="padding-bottom:10px;"><strong>Aktiivin imperatiivi</strong></td>
							</tr>
							<tr>
								<td><pre>PREESENS

(sinä)   loukkaannu        
(hän)    loukkaantukoon    
(me)     loukkaantukaamme  
(te)     loukkaantukaa     
(he)     loukkaantukoot    

PASSIIVI
         loukkaannuttakoon 

PERFEKTI

ole      loukkaantunut     
olkoon   loukkaantunut     
olkaamme loukkaantuneet    
olkaa    loukkaantuneet    
olkoot   loukkaantuneet    

PASSIIVI

olkoon   loukkaannuttu     
</pre></td>
								<td>&nbsp;&nbsp;&nbsp;</td>
								<td><pre> 

  älä       loukkaannu
  älköön    loukkaantuko
  älkäämme  loukkaantuko
  älkää     loukkaantuko
  älkööt    loukkaantuko


  älköön    loukkaannuttako 



 älä       ole  loukkaantunut
 älköön    olko loukkaantunut
 älkäämme  olko loukkaantuneet
 älkää     olko loukkaantuneet
 älkööt    olko loukkaantuneet



 älköön    olko loukkaannuttu
</pre></td>
							</tr>
						</table>
						<table cellspacing="0" cellpadding="0" border="0">
							<tr>
								<td colspan="2" style="padding-bottom:10px;"><strong>Verbin nominaalimuodot</strong></td>
							</tr>
							<tr>
								<td><pre>I INFINITIIVI              

Lyhyempi muoto:            
         loukkaantua       

Pitempi muoto:             
         loukkaantuakseni  
         loukkaantuaksesi
         loukkaantuakseen
         loukkaantuaksemme
         loukkaantuaksenne
         loukkaantuakseen

III  INFINITIIVI           

inessiivi    loukkaantumassa 
elatiivi     loukkaantumasta 
illatiivi    loukkaantumaan 
adessiivi    loukkaantumalla
abessiivi    loukkaantumatta 
instruktiivi loukkaantuman 
                           
Passiivi
instruktiivi loukkaannuttaman 
                           
                           
</pre></td>
								<td>&nbsp;&nbsp;&nbsp;</td>
								<td><pre>  II INFINITIIVI

  inessiivi     loukkaantuessa
  instruktiivi  loukkaantuen

  Passiivi
  inessiivi     loukkaannuttaessa 






     IV INFINITIIVI

   nominatiivi   loukkaantuminen
   partitiivi    loukkaantumista
       

   I PARTISIIPPI
     aktiivi       loukkaantuva
     passiivi      loukkaannuttava 

  II PARTISIIPPI
     aktiivi       loukkaantunut
     passiivi      loukkaannuttu
</pre></td>
							</tr>
						</table>

					</div>
				</td>
			</tr></table>		</div>
		<div id="footer"><a href="http://www.oph.fi/"><img src="i/oph_logo_ymmarrasuomea.gif" width="157" height="35" alt="OPH" /></a></div>
	</div>
</body>
</html>
